# Adjective inflection
Oblique cases not looked into.

LEXICON BARO temaattiset o-loppuiset adjektiivit

LEXICON BAROVALO temaattiset o-loppuiset adjektiivit, -alo, -ano-johtimella tehtyj√§

LEXICON BESKO atemaattiset o-loppuiset adjektiivit

**LEXICON FAARLIGO** 

**LEXICON DUUR** 

**LEXICON FROO** 

**LEXICON PRFPRS** for participles

**LEXICON PRFPRS** contains only -ide for now.

**LEXICON comp** contains only -ilde for now, lexicon -ano, -alo

* * *

<small>This (part of) documentation was generated from [src/fst/morphology/affixes/adjectives.lexc](https://github.com/giellalt/lang-rmf/blob/main/src/fst/morphology/affixes/adjectives.lexc)</small>
